臺灣屏東地方法院刑事判決　　　　　　　　　　　　　九十一年度易字第七六八號
　　公　訴　人　臺灣屏東地方法院檢察署檢察官
　　被　　　告　甲○○
右列被告因違反替代役實施條例案件，經檢察官提起公訴（九十一年度偵字第二六五
九號)，本院判決如左：
    主  文
甲○○替代役役男無故擅離職役逾七日，處拘役伍拾日，如易科罰金，以參佰元折算
壹日。
    事  實
一、甲○○於九十年十一月十五日入伍服替代役第九梯次，於九十一年一月二十一日
    分發至臺灣屏東監獄服役，為替代役役男。其於服役期間即常藉病請假，九十一
    年四月二十七日且逾假未歸，迨至同年四月二十九日晚間始返回職役，並因致遭
    記過一次併罰勤八小時及扣抵休假二天之處分。詎其不知改過，竟於九十一年五
    月一日利用替代役男「散步假」（每週三晚上六時起至九時止）之機會外出，當
    日晚上九時起無故逾假未歸，擅離職役已逾七日。
二、案經台灣屏東監獄函送台灣屏東地方法院檢察署檢察官偵查起訴。
    理  由
一、訊據被告甲○○坦承有於右揭時、地逾假未歸，擅離職役逾七日之事實不諱，惟
    矢口否認有何違反替代役實施條例之犯行，辯稱：伊係因病才擅離職役云云。然
    查，右揭事實，業據台灣屏東監獄函敘詳明，並經證人即台灣屏東監獄之戒護課
    科員何賢智於偵查中及本院審理時證述屬實，復有替代役男基本資料表一份附卷
    可稽。次查，被告坦承九十一年五月一日「散步假」外出後，因酒後睡覺致未於
    當晚九時返回職役之事實（參本院九十一年八月十三日訊問筆錄），則被告逾假
    未歸，本非因病使然。又被告固另提出寶建醫院診斷證明書證明其確有右足贅性
    舟狀骨及右足蜂窩性組織炎等病痛，惟同紙診斷證明書亦載明被告僅於九十一年
    五月七日有二次門診之紀錄，堪認被告上開病情並非重大。參照被告坦承於九十
    一年五月八日晚上九時二十分許，自行到臺灣屏東監獄大門，持診斷證明書欲委
    託替代役男乙○○及蒲昭賢代為請假之事實，核與證人乙○○、蒲昭賢及臺灣屏
    東監獄管理員范家豪證述之情節相符，是被告行動無礙，難認是時有何足以影響
    其服職役之病痛。是被告辯稱因病才擅離職役云云，顯係推卸之詞，不足採信。
    綜上，本案事證明證，被告犯行足以認定。
二、核被告甲○○所為，係犯替代役實施條例第五十二條之替代役役男擅離職役罪。
    爰審酌被告犯罪之動機、目的、身為替代役役男，竟不知盡忠職守，擅離職役，
    使該監獄安全可能因其無故擅離而造成相當程度之損害等一切情狀，量處如主文
    所示之刑，並諭知易科罰金之折算標準，以示懲儆。
據上論斷，應依刑事訴訟法第二百九十九條第一項前段，替代役實施條例第五十二條
，刑法第十一條前段、第四十一條第一項前段，罰金罰鍰提高標準條例第二條，判決
如主文。
中      華      民      國      九十一      年      十    月    十七    日
                                      臺灣屏東地方法院刑事第二庭
                                          法  官  林昌義
右正本證明與原本無異。
如不服本判決應於收受本判決後送達後十日內向本院提出上訴書狀，其未敘述上訴理
由者，並得於提起上訴後十日內向本院補提理由書狀（均須按他造當事人之人數附繕
本 ）「切勿逕送上級法院」
                                          書記官   蔡德章
中      華      民      國      九十一      年      十    月    十七    日
附錄本判決論罪法條全文
替代役實施條例第五十二條
替代役役男無故不就指定之替代役職役，或擅離職役逾七日者，處二年以下有期徒刑
、拘役或科或併科新臺幣二十萬元以下罰金。
